臺灣高等法院刑事裁定
110年度交聲再字第24號
再審聲請人
即受判決人  李文星


上列再審聲請人因公共危險等案件，對於本院103年度交上訴字
第192號，中華民國103年12月30日第二審確定判決（臺灣臺北地
方法院102年度交訴字第19號，起訴案號：臺灣臺北地方檢察署1
02年度偵字第9650號），聲請再審，本院裁定如下：
    主  文
再審之聲請駁回。 
    理  由
一、聲請意旨略以：審判中未問事故主因，亦無對質；無照片、
    影片、資料可證被害人徐裴柔、劉朝雅所騎乘機車有撞及聲
    請人之機車，故無證據可認聲請人有肇事之情形；當時雙方
    均是直行，被害人是在聲請人前方約13公尺處，且被害人徐
    裴柔事發後有站立在路口，警員徐嘉鴻亦稱機車並無事故痕
    跡；鑑定報告顯有錯誤，此為新事實或新證據，故聲請再審
    云云。
二、按法院認為無再審理由者，應以裁定駁回之；經前項裁定後
    ，不得更以同一原因聲請再審，刑事訴訟法第434條第1項、
    第3項分別定有明文。又法院認再審之程序違背規定者，應
    以裁定駁回之，刑事訴訟法第433條本文亦有明定。而所謂
    同一原因，係指同一事實之原因而言；是否為同一事實之原
    因，應就重行聲請再審之事由暨其提出之證據方法，與已經
    實體上裁定駁回之先前聲請，是否完全相同，予以判斷，若
    前後二次聲請再審原因事實以及其所提出之證據方法相一致
    者，即屬同一事實之原因，自不許其更以同一原因聲請再審
    （最高法院103年度台抗字第197號、102年度台抗字第758號
    裁定意旨參照）。　
三、經查：
　㈠聲請人前已分別執前揭聲請再審意旨所示相同事由，對原確
    定判決聲請再審，並分別經本院以本院104交聲再第44號、
    第59號、105年度交聲再字第27號、第48號裁定駁回其聲請
    在案，有前揭裁定在卷可稽。又前揭裁定均已就聲請人主張
    之上揭原因事實實質審究，詳述何以原確定判決認定無誤，
    並以再審無理由予以駁回。是聲請人復執與先前聲請再審時
    實質上相同之原因事實及證據方法聲請再審，並未提出進一
    步之新事實、新證據，揆諸前揭說明，其聲請再審程序顯然
    違背規定，且無從補正，自非合法。
　㈢按聲請再審之案件，除顯無必要者外，應通知聲請人及其代
    理人到場，並聽取檢察官及受判決人之意見。但無正當理由
    不到場，或陳明不願到場者，不在此限；前項本文所稱「顯
    無必要者」，係指聲請顯屬程序上不合法且無可補正或顯無
    理由而應逕予駁回，例如非聲請權人、逾法定期間、以撤回
    或駁回再審聲請之同一原因聲請再審等情形，或再審原因已
    明，顯有理由而應逕為開始再審之裁定，刑事訴訟法第429
    條之2、法院辦理刑事訴訟案件應行注意事項第177條之4定
    有明文。本件聲請再審屬以駁回再審聲請之同一原因聲請再
    審，揆諸前揭法律規定及說明，本院認無依刑事訴訟法第42
    9條之2前段規定通知聲請人到場，並聽取聲請人及檢察官意
    見之必要，併此敘明。　　
據上論斷，依刑事訴訟法第433條前段，裁定如主文。
中　　華　　民　　國　　110 　年　　11　　月　　5 　　日
                  刑事第十六庭  審判長法　官 葉騰瑞
                                      法　官 廖紋妤
                                      法　官 王耀興
以上正本證明與原本無異。
如不服本裁定，應於收受送達後五日內向本院提出抗告狀。
                                      書記官 蘇佳賢
中　　華　　民　　國　　110 　年　　11　　月　　5 　　日